Minutes et répertoires du notaire Pierre HAFFREY, 7 avril 1646 - 11 décembre 1652 (étude XIII)
Archives nationales
- Minutes de Pierre HAFFREY, 7 avril 1646 - 11 décembre 1652; MC/ET/XIII/42 - MC/ET/XIII/53
  - Minutes. 1650, juillet - décembre, juillet - décembre 1650; MC/ET/XIII/49
    - Accord pour fin de procès. MARESCHAL, Jean. DELORT, Etienne, 14 août 1650; MC/ET/XIII/49
      accord; Mareschal, Jean; Delort, Etienne
    - Constitution de rente. GUERTON, Jacques. PILLON, Charles, 16 août 1650; MC/ET/XIII/49
      constitution de rente; Guerton, Jacques; Pillon, Charles
    - don mutuel. SALOMON, Nicolas. BOYER, Françoise, 18 août 1650; MC/ET/XIII/49
      donation; Salomon, Nicolas; Boyer, Françoise
    - Accord pour élargissement de prison. CHEVILLION, Pierre. PREVOST, Jacques, 18 août 1650; MC/ET/XIII/49
      accord; Chevillion, Pierre; Prevost, Jacques
    - Bail de maison, rue des Lavandières, Paris. BEAUVAIS (de), Pierre. LABBE, Madeleine. FRANCOIS, Regnault, 19 août 1650; MC/ET/XIII/49
      bail; Beauvais, Pierre de; Labbe, Madeleine; Francois, Regnault
    - Procuration. CHARLET, Jacques. JALOUX, Charles, 20 août 1650; MC/ET/XIII/49
      procuration; Charlet, Jacques; Jaloux, Charles
    - consentement à disposer d'un, héritage. ROUSSEL, Denis. FOURNIER, Robert, 20 août 1650; MC/ET/XIII/49
      ratification; Roussel, Denis; Fournier, Robert
    - Vente de peaux. DUCRIEL, Nicolas. DESTAMPE, Alix, 20 août 1650; MC/ET/XIII/49
      acte de vente; Ducriel, Nicolas; Destampe, Alix
    - cession de droits sur la rivière. BERTRAND, Jean. GOFFERY, Etienne, 21 août 1650; MC/ET/XIII/49
      cession; Bertrand, Jean; Goffery, Etienne
    - apprentissage, fourbisseur. COUSTELIER, Jacques. LEGAY, Philbert, 22 août 1650; MC/ET/XIII/49
      contrat d'apprentissage; Coustelier, Jacques; Legay, Philbert
    - comptes d'ouvrages de maçonnerie. MOULIN, Madeleine. MARTIGNY (de), Guichard, 22 août 1650; MC/ET/XIII/49
      compte; Moulin, Madeleine; Martigny (de), Guichard
    - Compte, ouvrages de maçonnerie. MOULLIN, Madeleine. MARTIGNY (de), Guichard, 22 août 1650; MC/ET/XIII/49
      compte; Moullin, Madeleine; Martigny (de), Guichard
    - transaction au sujet d'une, Donation. MANSART, Etienne. LEPAIGE, François, 23 août 1650; MC/ET/XIII/49
      accord; Mansart, Etienne; Lepaige, François
    - Transport de bail de maison, rue de la Vieille-Monnaie, Paris. LEFRANC, André. GILLES, André, 23 août 1650; MC/ET/XIII/49
      Lefranc, André; Gilles, André
    - transaction au sujet d'une succession. CAHOUET, Pierre. CAHOUET, Simon, 25 août 1650; MC/ET/XIII/49
      accord; Cahouet, Pierre; Cahouet, Simon
    - rachat de rente. FOURCHER, René. TREILLAULT, Radegonde, 26 août 1650; MC/ET/XIII/49
      Fourcher, René; Treillault, Radegonde
    - Titre nouvel de rente. SANSON, François. SANSON, Jacques. CAHOUET, Pierre, 27 août 1650; MC/ET/XIII/49
      titre nouvel; Sanson, François; Sanson, Jacques; Cahouet, Pierre
    - Bail de maison, rue des Arsis, Paris. LANGLOIS, Marie. BAILLY, Antoine, 27 août 1650; MC/ET/XIII/49
      bail; Langlois, Marie; Bailly, Antoine
    - apprentissage, rôtisseur. MINGOT, Jean. FRANCOIS, Louis, 27 août 1650; MC/ET/XIII/49
      contrat d'apprentissage; Mingot, Jean; Francois, Louis
    - Transport de créances. TISON, Nicolas. RIQUIER, Philippe, 27 août 1650; MC/ET/XIII/49
      transport de droits; Tison, Nicolas; Riquier, Philippe
    - Mariage. REUILIO.., 28 août 1650; MC/ET/XIII/49
      contrat de mariage; Reuilio
    - Vente de logement-marais, le Gros-Caillou, Paris. FAUCONNIER, Jean. BOUTELLET, Jacques, 28 août 1650; MC/ET/XIII/49
      acte de vente; Fauconnier, Jean; Boutellet, Jacques
    - transaction au sujet de compte de tutelle. MARTIGNY (de), Guichard. VERNANGE, Jacques. BERTRAND, Claude. DROUET, Nicolas. BERTRAND, Jacqueline, 28 août 1650; MC/ET/XIII/49
      accord; Martigny (de), Guichard; Vernange, Jacques; Bertrand, Claude; Drouet, Nicolas; Bertrand, Jacqueline
    - désistement de procès. BOUIN, Eloi. RAVENEL, Jean, 30 août 1650; MC/ET/XIII/49
      renonciation; Bouin, Eloi; Ravenel, Jean
    - Inventaire après décès. LEBAS, Marin. BORDIER, Barbe, 30 août 1650; MC/ET/XIII/49
      inventaire après décès; Lebas, Marin; Bordier, Barbe
    - Titre nouvel, maison, Saint-Germain-en-Laye, Yvelines. PARIS (de), Nicolas. DUTRANOIR, Jacques, 31 août 1650; MC/ET/XIII/49
      titre nouvel; Paris (de), Nicolas; Dutranoir, Jacques
    - transaction sur des créances. MARTIGNY (de), Guichard. DELAFORGE, François, 1er septembre 1650; MC/ET/XIII/49
      accord; Martigny (de), Guichard; Delaforge, François
    - Transportd'intéressement. BIDAULT, Jean. HUET, Thomas, 1er septembre 1650; MC/ET/XIII/49
      transport de droits; Bidault, Jean; Huet, Thomas
    - Transportd'apprentissage, rôtisseur. SAULNIER, Jacques. SOUS, Jacques, 1er septembre 1650; MC/ET/XIII/49
      contrat d'apprentissage; Saulnier, Jacques; Sous, Jacques
    - Déclaration sur les, nominations d'administrateurs, Saint-Jacques-de-l'Hôpital, Paris. PULLEU, Claude. MOUSSIER, Toussaint. LEBEAU, Guillaume, 3 septembre 1650; MC/ET/XIII/49
      déclaration; Pulleu, Claude; Moussier, Toussaint; Lebeau, Guillaume
    - Constitution de rente. BONNET, Louis. REGNAULT, François, 3 septembre 1650; MC/ET/XIII/49
      constitution de rente; Bonnet, Louis; Regnault, François
    - Obligation. LE DANOIS, Gaspard. DEVAULX, Pierre, 3 septembre 1650; MC/ET/XIII/49
      obligation; Le Danois, Gaspard; Devaulx, Pierre
    - Quittance. CAHOUET, Pierre. DAZIN, Claude. CARTIGNY, Georges. SANSON, Jacques. SANSON, François, 4 septembre 1650; MC/ET/XIII/49
      quittance; Cahouet, Pierre; Dazin, Claude; Cartigny, Georges; Sanson, Jacques; Sanson, François,
    - Obligation. ROYER, Nicolas, le jeune. RETROU, Jean. DAVERDOING, André, 5 septembre 1650; MC/ET/XIII/49
      obligation; Royer, Nicolas, Le Jeune; Retrou, Jean; Daverdoing, André
    - Bail de maison, rue Saint-Germain-l'Auxerrois, Paris. LANDRY, Pierre. DEHENU, Louis, 5 septembre 1650; MC/ET/XIII/49
      bail; Landry, Pierre; Dehenu, Louis
    - Mariage. LEJEUNE, Balthazard. DELINET, Nicole, 6 septembre 1650; MC/ET/XIII/49
      contrat de mariage; Lejeune, Balthazard; Delinet, Nicole
    - Transport de créances. THEVENET, Zacharie. MICHEL, Charles, 6 septembre 1650; MC/ET/XIII/49
      transport de droits; Thevenet, Zacharie; Michel, Charles
    - désistement d'Association portant Obligation. BERTHOUD, Jacques. DADOLLE, Mathieu, 7 septembre 1650; MC/ET/XIII/49
      renonciation; obligation; Berthoud, Jacques; Dadolle, Mathieu
    - Transport de rente. BOURSIER, Jean. BLAIZE, Valéran, 8 septembre 1650; MC/ET/XIII/49
      transport de droits; Boursier, Jean; Blaize, Valéran
    - Vente de poissons. RENARD, Antoine. LEBRET, René, 9 septembre 1650; MC/ET/XIII/49
      acte de vente; Renard, Antoine; Lebret, René
    - Accord pour fin de procès, Bail de ferme, Louveciennes, Yvelines. AMYOT, Jean. GAUDET, Thomas, 11 septembre 1650; MC/ET/XIII/49
      accord; Amyot, Jean; Gaudet, Thomas
    - Constitution de rente. DAUSTEL, Guillaume. REGNAULT, François, 12 septembre 1650; MC/ET/XIII/49
      constitution de rente; Daustel, Guillaume; Regnault, François
    - Mariage. TALLEBOT, Jacques. GRARD, Gillette, 14 septembre 1650; MC/ET/XIII/49
      contrat de mariage; Tallebot, Jacques; Grard, Gillette
    - Bail de maison, rue de Tournon, Paris. RIQUIER, Philippe. CARET, Antoine, 14 septembre 1650; MC/ET/XIII/49
      bail; Riquier, Philippe; Caret, Antoine
    - attermoiement. NOBLET, Christophe. VERDAVOINE, Médéric. MORON, Charles, le jeune. LEVESQUE, Girard, 14 septembre 1650; MC/ET/XIII/49
      accord; Noblet, Christophe; Verdavoine, Médéric; Moron, Charles (Le Jeune); Levesque, Girard,
    - apprentissage, potier d'étain. DELAMARE, Eustache. MANDOSSE, Berthellin, 14 septembre 1650; MC/ET/XIII/49
      contrat d'apprentissage; Delamare, Eustache; Mandosse, Berthellin
    - Constitution de rente. DELAPALLUE, Claude. DOUILLIERES, Mathias, 15 septembre 1650; MC/ET/XIII/49
      constitution de rente; Delapallue, Claude; Douillieres, Mathias
    - Déclaration de Claude Delapalu et sa femme, Marie Ravet, disant que Germain Ravet et sa femme, Catherine Josseaume, ne sont intervenus que pour leur faire plaisir dans la constitution conclue ce jour avec Dovilliers., 15 septembre 1650; MC/ET/XIII/49
      Documents du Minutier central concernant les peintres, sculpteurs et graveurs au XVIIe siècle (1600-1650), par Marie-Antoinette Fleury et Martine Constans, tome II [études XI à XX, 2445 actes], Paris, Archives nationales, 2010, notice n°682 (instrument de recherche imprimé dématérialisé, certaines notices sont plus détaillées dans la version intégrale accessible en ligne par la rubrique 'Autres instruments de recherche', voir contexte dans le Plan d’orientation général - Notaires de Paris, guides thématiques du Minutier).
    - Constitution par Claude Delapalu, écuyer, gentilhomme servant ordinaire du roi, et sa femme, Marie Ravet, par Germain Ravet, colletier et valet de chambre du roi, et sa femme, Catherine Josseaume, demeurant tous rue de la Barillerie, à Mathias Dovilliers, maître graveur, et sa femme, Marie Flamant, veuve de Claude Gourault, marchand libraire, agissant comme tuteur des enfants Gourault, demeurant rue de la Savaterie, d'une rente de 222 l. 4 s. 4 d., moyennant 4 000 l. En marge: - 1657, 12 septembre.- Mention du rachat de la rente., 15 septembre 1650; MC/ET/XIII/49
      Documents du Minutier central concernant les peintres, sculpteurs et graveurs au XVIIe siècle (1600-1650), par Marie-Antoinette Fleury et Martine Constans, tome II [études XI à XX, 2445 actes], Paris, Archives nationales, 2010, notice n°681 (instrument de recherche imprimé dématérialisé, certaines notices sont plus détaillées dans la version intégrale accessible en ligne par la rubrique 'Autres instruments de recherche', voir contexte dans le Plan d’orientation général - Notaires de Paris, guides thématiques du Minutier).
    - indemnité. DELAPALLUE..., 15 septembre 1650; MC/ET/XIII/49
      indemnité; Delapallue (M.)
    - Constitution de rente. VOYNET, Louis. MARTIGNY, Marie, 16 septembre 1650; MC/ET/XIII/49
      constitution de rente; Voynet, Louis; Martigny, Marie
    - Obligation. LA VILLETTE, Charles. ORIENT, Edmé, 16 septembre 1650; MC/ET/XIII/49
      obligation; La Villette, Charles; Orient, Edmé
    - don mutuel. HERSEN, Louis. BEHURE, Geneviève, 16 septembre 1650; MC/ET/XIII/49
      donation; Hersen, Louis; Behure, Geneviève
    - Procuration. ROUSSEAU, Jeanne. REGNAULT, Barthélemy, 19 septembre 1650; MC/ET/XIII/49
      procuration; Rousseau, Jeanne; Regnault, Barthélemy
    - Procuration pour prendre une, succession. JACQUES, Jean. LECHARTIER, Germain, 20 septembre 1650; MC/ET/XIII/49
      procuration; Jacques, Jean; Lechartier, Germain
    - Constitution de rente. Religieuses du couvent des CARMELITES, rue des Billettes, Paris. GUIGNERON, Martin, 21 septembre 1650; MC/ET/XIII/49
      constitution de rente; Billettes (rue des); Guigneron, Martin
    - apprentissage, layettier. SUREAU, Elie. JANVIER, Hubert, 22 septembre 1650; MC/ET/XIII/49
      contrat d'apprentissage; Sureau, Elie; Janvier, Hubert
    - Quittance. VINCENT, Hubert. PLASTRIER, Jacques, 26 septembre 1650; MC/ET/XIII/49
      quittance; Vincent, Hubert; Plastrier, Jacques
    - Constitution de rente. JABIN, Philippe. FRANCOIS, Pierre, 27 septembre 1650; MC/ET/XIII/49
      constitution de rente; Jabin, Philippe; Francois, Pierre
    - Vente de maison-jardin, Crèvecoeur, Courneuve (la), Seine-Saint-Denis. CLAUD, Lucienne. CHOTARD, Louis, 27 septembre 1650; MC/ET/XIII/49
      acte de vente; Claud, Lucienne; Chotard, Louis
    - Inventaire après décès. DUPONT, Pierre. DUPONT, Martin, 27 septembre 1650; MC/ET/XIII/49
      inventaire après décès; Dupont, Pierre; Dupont, Martin
    - Vente de moulin à vent, Charonne, Paris. CERNEAU, Etienne. DELORTIER, Jean, 28 septembre 1650; MC/ET/XIII/49
      acte de vente; Cerneau, Etienne; Delortier, Jean
    - Bail de maison, Autruche (rue de l'), Paris. DAVERDOING, André. GRIVELE, Etienne, 28 septembre 1650; MC/ET/XIII/49
      bail; Daverdoing, André; Grivele, Etienne
    - Titre nouvel. TRICOT, Marthe. TRICOT, Etienne. CHARTIER, Louis, 29 septembre 1650; MC/ET/XIII/49
      titre nouvel; Tricot, Marthe; Tricot, Etienne; Chartier, Louis
    - Vente par Mathias Dovilliers, maître graveur, et sa femme, Marie Flamant, à leur frère Paul Dovilliers, maître graveur, tous demeurant rue de la Savaterie, de 1/3 de 4 arpents 1/2 de terre labourable en plusieurs pièces aux terroirs de Comeny, Guery, Gadancourt, entre Magny et le bordeau de Vigny, moyennant 80 l. Les terres louées en totalité à Guillaume Besnard, fondeur de lettres d'imprimerie appartiennent à Mathias Dovilliers pour 1/4 du fait de sa mère, Agnès Dondel, veuve de Paul Dovilliers, maître orfèvre, et pour 1/3 ou 1/4 par acquisition de feu son frère utérin, Pierre Blaru, et sa soeur, Louise Dovilliers., 29 septembre 1650; MC/ET/XIII/49
      Documents du Minutier central concernant les peintres, sculpteurs et graveurs au XVIIe siècle (1600-1650), par Marie-Antoinette Fleury et Martine Constans, tome II [études XI à XX, 2445 actes], Paris, Archives nationales, 2010, notice n°683 (instrument de recherche imprimé dématérialisé, certaines notices sont plus détaillées dans la version intégrale accessible en ligne par la rubrique 'Autres instruments de recherche', voir contexte dans le Plan d’orientation général - Notaires de Paris, guides thématiques du Minutier).
    - Vente de terres, Magny. DOVILLIERS, Mathias. DOVILLIERS, Paul, 29 septembre 1650; MC/ET/XIII/49
      acte de vente; Dovilliers, Mathias; Dovilliers, Paul
    - Transaction. LEQUOY, Barthélemy. LEQUOY, Michel, 29 septembre 1650; MC/ET/XIII/49
      accord; Lequoy, Barthélemy; Lequoy, Michel
    - Vente de vignes, Saint-Hilaire, Loiret. BOULLART, Nicolas. DUBOYS, Germain, 30 septembre 1650; MC/ET/XIII/49
      acte de vente; Boullart, Nicolas; Duboys, Germain
    - Donation de terre, Huitaine-Eglise. HONORE, Antoine. HONORE, Claude, 1er octobre 1650; MC/ET/XIII/49
      donation; Honore, Antoine; Honore, Claude
    - Inventaire après décès. DEFRANCE, Claude. DEFRANCE, Etiennette. DELAVILLE, Suzanne, 3 octobre 1650; MC/ET/XIII/49
      inventaire après décès; Defrance, Claude; Defrance, Etiennette; Delaville, Suzanne
    - nomination d'arbitres. BORDIER, Barbe. LHOMME, Gilles, 5 octobre 1650; MC/ET/XIII/49
      nomination; Bordier, Barbe; Lhomme, Gilles
    - consentement à l'ouverture d'une, cassette. BORDIER, Barbe. CULLEMBOURG (de), Jean, 5 octobre 1650; MC/ET/XIII/49
      ratification; Bordier, Barbe; Cullembourg, Jean de
    - Obligation. DELAMET, Louis. LEMAISTRE, Louis, 6 octobre 1650; MC/ET/XIII/49
      obligation; Delamet, Louis; Lemaistre, Louis
    - Testament. RAOULT, Guillaume, 6 octobre 1650; MC/ET/XIII/49
    - Mariage. THIBERT, Claude. BOURBON (de), Louise, 7 octobre 1650; MC/ET/XIII/49
      contrat de mariage; Thibert, Claude; Bourbon, Louise de
    - Transportd'apprentissage, boulanger. LIGER, Jacques. LEFRANC, Pierre, 7 octobre 1650; MC/ET/XIII/49
      contrat d'apprentissage; Liger, Jacques; Lefranc, Pierre
    - Vente de pièce de terre, Chaillot, Paris. BAILLY, Guillaume. GAUGIBUY, Adrien, 8 octobre 1650; MC/ET/XIII/49
      acte de vente; Bailly, Guillaume; Gaugibuy, Adrien
    - Bail de chantier-boutique-logement, Thibault-aux-Dés (rue), Paris. DORME, Jean. CHANTELOU, Pierre, 9 octobre 1650; MC/ET/XIII/49
      bail; Dorme, Jean; Chantelou, Pierre
    - apprentissage, gainier. DUBOIS, Pierre. DOUAIRE, Abraham, 11 octobre 1650; MC/ET/XIII/49
      contrat d'apprentissage; Dubois, Pierre; Douaire, Abraham
    - Constitution de rente. DELAHAYE, Marie. GROSSETESTE, Pierre, 12 octobre 1650; MC/ET/XIII/49
      constitution de rente; Delahaye, Marie; Grosseteste, Pierre
    - Mariage. DUVAL, Balthazard. MOUFLART, Marie, 13 octobre 1650; MC/ET/XIII/49
      contrat de mariage; Duval, Balthazard; Mouflart, Marie
    - Inventaire après décès. RAOULT, Guillaume. CARDE, Gilles, le jeune, 15 octobre 1650; MC/ET/XIII/49
      inventaire après décès; Raoult, Guillaume; Carde, Gilles (le jeune)
    - Inventaire après décès. BOURDON.., 17 octobre 1650; MC/ET/XIII/49
      inventaire après décès; Bourdon (M.)
    - apprentissage, mercier-joaillier. DIEU, Claude. GONDRE, François, 18 octobre 1650; MC/ET/XIII/49
      contrat d'apprentissage; Dieu, Claude; Gondre, François
    - Vente de terrain, Saint-Germain-des-Prés, Paris. FAUCONNIER, Denis, 19 octobre 1650; MC/ET/XIII/49
      acte de vente; Fauconnier, Denis
    - Quittance. CARTIER, Nicolas. TREILLAULT, Radegonde, 20 octobre 1650; MC/ET/XIII/49
      quittance; Cartier, Nicolas; Treillault, Radegonde
    - Vente de peaux. THIBERT, Claude. GAMBART, Charles, 20 octobre 1650; MC/ET/XIII/49
      acte de vente; Thibert, Claude; Gambart, Charles
    - Testament. COSSART, Henri, 20 octobre 1650; MC/ET/XIII/49
      testament; Cossart, Henri
    - Inventaire après décès. LARGENT, Jeanne, 22 octobre 1650; MC/ET/XIII/49
      inventaire après décès; Largent, Jeanne
    - Mariage. DUJOUR, Thomas. LUCAS, Marie, majeure, 24 octobre 1650; MC/ET/XIII/49
      contrat de mariage; Dujour, Thomas; Lucas, Marie, Majeure
    - Bail de maison, Ecole (carrefour de l'), Paris. BARBIER, François. CHEVREAU, Jean, 24 octobre 1650; MC/ET/XIII/49
      bail; Barbier, François; Chevreau, Jean
    - Transport de rente. BLAIZE, Valéran. LORMIER, Antoine, 26 octobre 1650; MC/ET/XIII/49
      transport de droits; Blaize, Valéran; Lormier, Antoine
    - Bail du droit de contrôle et marque de cuirs, Vernon, Eure. MONTIGNY (de), François, Paris. MARIONET, Jean, 26 octobre 1650; MC/ET/XIII/49
      bail; Montigny (de), François, Paris; Marionet, Jean
    - apprentissage, épicier. GENTIL, Charles. MARTIN, Hiérosme, 26 octobre 1650; MC/ET/XIII/49
      contrat d'apprentissage; Gentil, Charles; Martin, Hiérosme
    - apprentissage, bourrelier. MENAGER, Pierre, le jeune. LETELLIER, Jean, 27 octobre 1650; MC/ET/XIII/49
      contrat d'apprentissage; Menager, Pierre, Le Jeune; Letellier, Jean
    - Testament. GIRARDIN, Françoise, fille, 29 octobre 1650; MC/ET/XIII/49
      testament; Girardin, Françoise
    - Transportd'apprentissage, layetier. CHALINE, Thomas. OURSEL, Roger, 30 octobre 1650; MC/ET/XIII/49
      contrat d'apprentissage; Chaline, Thomas; Oursel, Roger
    - Vente de terre, Saint-Germain-des-Prés, Paris. FAUCONNIER, Girard. BOUTELLER dit LA VERDURE, Jacques, 30 octobre 1650; MC/ET/XIII/49
      acte de vente; Fauconnier, Girard; Bouteller dit La Verdure, Jacques
    - Obligation. COLLO, Antoine. COURTIER, Pierre, 3 novembre 1650; MC/ET/XIII/49
      obligation; Collo, Antoine; Courtier, Pierre
    - Quittance. HENNEQUIN, Jacques. TREILLAULT, Radegonde, 4 novembre 1650; MC/ET/XIII/49
      quittance; Hennequin, Jacques; Treillault, Radegonde
    - Transport de rente. VALLEE, Pierre. PILLON, Charles, 5 novembre 1650; MC/ET/XIII/49
      transport de droits; Vallee, Pierre; Pillon, Charles
    - Testament. HAUBERY (de), Antoine, 6 novembre 1650; MC/ET/XIII/49
      testament; Haubery, Antoine de
    - Bail de maison, Ormes (quai des), Paris. DELOCHE, Jean. LEBRET, René, 6 novembre 1650; MC/ET/XIII/49
      bail; Deloche, Jean; Lebret, René
    - Échange de terres, Hérouville, Val-d'Oise. GAMARD, Marin. PREVOST, Jean, 8 novembre 1650; MC/ET/XIII/49
      échange; Gamard, Marin; Prevost, Jean
    - Quittance. BROC, Simon. PAGET, Charles, 10 novembre 1650; MC/ET/XIII/49
      quittance; Broc, Simon; Paget, Charles
    - Bail de terres, Auteuil, Paris. DUSUR, Louis. ROBINE, Antoine, 11 novembre 1650; MC/ET/XIII/49
      bail; Dusur, Louis; Robine, Antoine
    - Inventaire après décès. HAUBERY (de), Antoine. BOYER, Jean, 12 novembre 1650; MC/ET/XIII/49
      inventaire après décès; Haubery, Antoine de; Boyer, Jean
    - Bail de maisons, Villepreux, Yvelines. COCHERET, Sylvestre. BELLANGER, Jean, 12 novembre 1650; MC/ET/XIII/49
      bail; Cocheret, Sylvestre; Bellanger, Jean
    - Mariage. BITOUSE, Marguerite. LESPRON, Jean, 13 novembre 1650; MC/ET/XIII/49
      contrat de mariage; Bitouse, Marguerite; Lespron, Jean
    - Contrat de mariage entre Jean Lespron, maître peintre, demeurant rue de la Juiverie, paroisse Saint-Martial, et Marguerite Bitouzé, fille de feu Étienne Bitouzé et Catherine Roussel, remariée à Toussaint Boullay, bourgeois de Paris. Régime: communauté. Dot: 1 200 l. (600 en argent comptant, le reste en meubles). Douaire: 500 l. Parmi les témoins, Rollin Lefaucheur, peintre et sculpteur, beaupère du futur, Joachim Drouot, maître sculpteur, son beau-frère, François Lépron, maître peintre, son cousin germain paternel, Jean de Quatre, maître peintre, allié, Nicolas Le Blanc maître peintre, son ami., 13 novembre 1650; MC/ET/XIII/49
      Documents du Minutier central concernant les peintres, sculpteurs et graveurs au XVIIe siècle (1600-1650), par Marie-Antoinette Fleury et Martine Constans, tome II [études XI à XX, 2445 actes], Paris, Archives nationales, 2010, notice n°1392 (instrument de recherche imprimé dématérialisé, certaines notices sont plus détaillées dans la version intégrale accessible en ligne par la rubrique 'Autres instruments de recherche', voir contexte dans le Plan d’orientation général - Notaires de Paris, guides thématiques du Minutier).
    - transaction pour fin de procès. WATELLET, Jacques. PULLEU, Claude, 13 novembre 1650; MC/ET/XIII/49
      accord; Watellet, Jacques; Pulleu, Claude
    - don mutuel. MEUNIER, Augustin. GIRARD, Marie, 14 novembre 1650; MC/ET/XIII/49
      donation; Meunier, Augustin; Girard, Marie
    - Vente de maison, Saint-Martin (rue), Paris. BOUCHER, Pierre. CLARENTIN, Simon, 16 novembre 1650; MC/ET/XIII/49
      acte de vente; Boucher, Pierre; Clarentin, Simon
    - Inventaire après décès. DUCLOS, No¨elle, 17 novembre 1650; MC/ET/XIII/49
      inventaire après décès; Duclos, Noëlle
    - Renorciation à la communauté des biens. QUENAY, Jeanne, 18 novembre 1650; MC/ET/XIII/49
      renonciation; Quenay, Jeanne
    - Mariage. MAUBERT, Jean. QUENAY, Jeanne, 20 novembre 1650; MC/ET/XIII/49
      contrat de mariage; Maubert, Jean; Quenay, Jeanne
    - Quittance. DELAPOMME, Nicolas. CLERGET, Simon, 20 novembre 1650; MC/ET/XIII/49
      quittance; Delapomme, Nicolas; Clerget, Simon
    - Inventaire après décès. ROGER, Marie, 21 novembre 1650; MC/ET/XIII/49
      inventaire après décès; Roger, Marie
    - Obligation. BOULONGNE (de), Louis. DU SAUSSAY, Jean, 21 novembre 1650; MC/ET/XIII/49
      obligation; Boulongne, Louis de; Du Saussay, Jean
    - Constitution de rente. DELAPORTE, François. MARCHANT, Catherine, 22 novembre 1650; MC/ET/XIII/49
      constitution de rente; Delaporte, François; Marchant, Catherine
    - Constitution de rente. COLLO, Antoine. CORDIER, Pierre, 23 novembre 1650; MC/ET/XIII/49
      constitution de rente; Collo, Antoine; Cordier, Pierre
    - Mariage. LEMAISTRE, Marie. BONDREL, Sébastien, 25 novembre 1650; MC/ET/XIII/49
      contrat de mariage; Lemaistre, Marie; Bondrel, Sébastien
    - Mariage. DOC, Charles. LECOCQ, Madeleine, 26 novembre 1650; MC/ET/XIII/49
      contrat de mariage; Doc, Charles; Lecocq, Madeleine
    - Quittance. LANGLOIX, Louis. GAUGIBUS, Adrien, 26 novembre 1650; MC/ET/XIII/49
      quittance; Langloix, Louis; Gaugibus, Adrien
    - Testament. DANYE, Ambroise, 27 novembre 1650; MC/ET/XIII/49
      testament; Danye, Ambroise
    - Constitution de rente. JANVIER, Guillaume. JULLIEN, Jean, 30 novembre 1650; MC/ET/XIII/49
      constitution de rente; Janvier, Guillaume; Jullien, Jean
    - Inventaire après décès. LEGUEY, Michel, 1er décembre 1650; MC/ET/XIII/49
      inventaire après décès; Leguey, Michel
    - Inventaire après décès. MALOCHET, Marie. LEBRUN, Thomas, 2 décembre 1650; MC/ET/XIII/49
      inventaire après décès; Malochet, Marie; Lebrun, Thomas